# 子公司作为GP的投资如何在合并报表列报？

提问人：我还不会飞 时间：2016-03-27 13:20:25
一个上市公司、投资公司（该上市公司的全资子公司）以及另外一家非上市公司新成立了一家股权投资基金有限合伙企业，上市公司和另一家非上市公司作为LP，投资公司（该上市公司的全资子公司）作为GP，这个时候问题就来了，投资公司作为GP对有限合伙企业的投资承担无限连带责任，所以在上市公司的合并报表是在可供出售金融资产等科目列示呢?还是在其他流动资产或者其他非流动资产列示呢？求大神说明一下理论分析依据。

回答人：chenyiwei
近期类似问题讨论很多，这类问题的一个基本要点就是不能仅仅依据法律形式，认为GP控制该LLP而LP不控制，而是要运用合并报表准则规定的“控制三要素”，特别是“权力与回报的关系”（即判断决策者是主要责任人还是代理人）的相关指引进行分析。很多情况下GP的占比很低，属于代理人的可能性较大。如果两个LP分为优先和劣后，上市公司作为唯一的劣后级LP享有或承担该合伙企业几乎所有的剩余风险和收益，该基金的投资方向限于上市公司的同行业或上下游行业，投资退出时上市公司有优先购买权或收购义务的，则这种情况下上市公司对该基金有控制权的可能性很大。